臺灣新竹地方法院刑事判決　　　　　　　 94年度訴字第236號
公　訴　人　臺灣新竹地方法院檢察署檢察官
被　　　告　甲○○　男　41歲.
上列被告因違反毒品危害防制條例案件，經檢察官提起公訴（94
年度毒偵字第433號）及併案審理（94年度毒偵字第289號），本
院合議庭裁定進行簡式審判程序，並判決如下：
    主  文
甲○○連續施用第一級毒品，累犯，處有期徒刑捌月；又施用第
二級毒品，累犯，處有期徒刑參月。應執行有期徒刑拾月。
    事  實
一、甲○○前於民國87年間因違反毒品危害防制條例案件，經本
    院依聲請以87年度毒聲字第176號裁定送觀察勒戒結果，因
    無繼續施用毒品之傾向，經臺灣新竹地方法院檢察署檢察官
    於87年8月20日以87年度偵字第3392號為不起訴處分確定；
    復於90年間因施用毒品案件，經本院以90年度毒聲字第1070
    號裁定送觀察勒戒結果，因有繼續施用毒品之傾向，再經本
    院以90年度毒聲字第1527號裁定令入戒治處所施以強制戒治
    1年，因成效良好，經本院於91年3月18日裁定停止戒治，所
    餘戒治期間付保護管束，嗣因撤銷停止戒治，而於91年10月
    22日復入戒治所接受強制戒治，至92年4月1日執行完畢；而
    其本次施用毒品之行為，亦經本院以90年度訴字第570號判
    決判處有期徒刑6月確定，甫於92年10月1日執行完畢。
二、詎甲○○仍不知悔改，竟另行基於施用第一級毒品海洛因之
    概括犯意，自93年2 月間某日起至94年3月7日中午止，在新
    竹縣竹東鎮某不特定之處所，以將第一級毒品海洛因加美納
    水後再以針筒注射鼠蹊部之方式，平均一天施打二次之頻率
    ，連續施用第一級毒品海洛因多次。另基於施用第二級毒品
    安非他命之犯意，於93 年11月3日11時20分許採尿時起回溯
    96小時內之某時，在不詳處所，施用第二級毒品安非他命一
    次。嗣於93年11月3日11時20分許，經警以其為毒品列管人
    員通知到案採集尿液送驗結果呈嗎啡類及甲基安非他命陽性
    反應；另於同年12月15日接受臺灣新竹地方法院檢察署採集
    尿液送驗結果，亦呈嗎啡類陽性反應，而查知上情。
三、案經新竹縣警察局竹東分局報告及臺灣新竹地方法院檢察署
    檢察官主動偵查起訴。
    理  由
一、本件被告甲○○所犯毒品危害防制條例第10條第1項及第2項
    之非法施用第一級、第二級毒品罪，均非死刑、無期徒刑、
    最輕本刑為3年以上有期徒刑之罪或高等法院管轄第一審之
    案件，被告於本院準備程序就被訴事實為有罪之陳述，經本
    院合議庭認合於刑事訴訟法第273條之1之規定，裁定進行簡
    式審判程序，合先敘明。
二、認定犯罪事實所憑之證據及理由：
（一）被告甲○○於檢察官訊問時及本院準備程序、簡式審理程
      序中之自白。
（二）尿液編號姓名對照表、昭信科技顧問股份有限公司93年12
      月8日濫用藥物陽性檢體檢驗報告、臺灣新竹地方法院檢
      察署受保護管束人（被告）尿液檢體監管紀錄表、台灣檢
      驗科技股份有限公司93年12月24日濫用藥物尿液檢驗報告
      各一件、被告身體注射毒品部位之相片二紙，證明被告分
      別於上述時間所採集之尿液經送驗結果，確呈甲基安非他
      命、嗎啡陽性反應，足認被告所為有施用第一、二級毒品
      安非他命之自白，確實與事實相符，可以採信。
（三）臺灣高等法院被告全國前案紀錄表一件，證明被告前曾受
      觀察勒戒、強制戒治處分，且於受強制戒治執行完畢後5
      年內再犯本件施用第一、二級毒品安非他命之犯行。
（四）綜上，本件事證明確，被告施用毒品之犯行堪予認定，應
      依法論科。
三、論罪科刑之理由：
（一）按海洛因、安非他命分屬毒品危害防制條例第2條第2項第
      1款、第2款所列之第一、二級毒品，核被告甲○○所為，
      係犯毒品危害防制條例第10條第1項及第2項之非法施用第
      一級、第二級毒品罪。被告因施用第一、二級毒品而持有
      第一、二級毒品之低度行為，應為施用第一、二級毒品之
      高度行為所吸收，不另論罪。
（二）又被告所為多次施用第一級毒品行為，時間緊接，犯罪構
      成要件相同，顯係出於概括之犯意為之，應依刑法第56條
      連續犯之規定論以一罪，並依法加重其刑。
（三）被告所犯之連續施用第一級毒品罪及施用第二級毒品罪，
      犯意各別，罪名不同，應分論併罰。
（四）另被告有如事實欄一所述之於92年10月1日始接受有期徒
      刑執行完畢之情形，有臺灣高等法院被告全國前案紀錄表
      一件在卷可參，其於受有期徒刑完畢後5年內，再犯本件
      有期徒刑以上刑之罪，為累犯，所犯上開之罪均應依刑法
      第47 條規定，加重其刑，施用第一級毒品部分並應遞加
      重之。
（五）爰審酌被告不思正途，沈溺於吸毒惡習，不知自制，歷經
      觀察勒戒、強制戒治，猶不知悔悟，卻再犯本件，顯然自
      制力薄弱，惟念其所為僅戕害自身身心健康，且犯罪手段
      、情節及所生危害均尚非重大，及犯罪後坦承犯行之態度
      等一切情狀，分別量處如主文所示之刑，並定其應執行之
      刑。
（六）至公訴人雖認被告於93年12月15日主動向公訴人告知其施
      用第一級毒品海洛因之犯行，而有自首犯罪之情形，然查
      被告係自93年2月間起至94年3月7日止連續施用第一級毒
      品多次，為連續犯，其僅主動告知犯罪期間內之某次犯行
      ，充其量僅是自白，並不符合自首之要件，併此敘明。
四、對併案事實之判斷：
    臺灣新竹地方法院檢察署94年度毒偵字第289號併案意旨雖
    謂被告於93年2月間某日起至93年10月31日上午8時止，在新
    竹縣竹東鎮竹林大橋下連續施用第一級毒品海洛因多次，又
    於93年11月3日上午11時20分許採尿時起回溯96小時內之某
    時，在不詳處所，施用第二級毒品安非他命一次，而認被告
    此部分之施用第一、二級毒品犯行，與本件有連續犯之裁判
    上一罪關係，惟此併案事實所述之犯罪時間與本件起訴事實
    所述之被告犯罪時間重疊或相同，已為起訴事實所論及，本
    院本應審究，附此敘明。
五、適用之法律：
（一）刑事訴訟法第273條之1第1項、第299條第1項前段。
（二）毒品危害防制條例第10條第1項、第2項。
（三）刑法第11條前段、第56條、第47條、第51條第5款。
本案經檢察官宋重和到庭執行職務。
中　　華　　民　　國　　94　　年　　5 　　月　　16　　日
                  刑事第六庭    法　官　 魏瑞紅
以上正本證明與原本無異。
如不服本判決，應於送達後10日內向本院提出上訴狀。
中　　華　　民　　國　　94　　年　　5 　　月　　16　　日
                                書記官   吳月華
附錄論罪科刑法條：
毒品危害防制條例第10條
施用第一級毒品者，處六月以上五年以下有期徒刑。
施用第二級毒品者，處三年以下有期徒刑。
